pt-BR: Lavável: Não lavável; Lavável; Solúvel em água (limpeza); Outra
ro-RO: Lavabilitate: Nu se poate spăla; Lavabil; Solubil în apă (curățare); Altele
ja: 水洗い可能: 洗濯不可; 洗濯可能; 水溶性 (洗浄用); その他
en: Washability: Not washable; Washable; Water-soluble (cleanup); Other
el: Δυνατότητα πλυσίματος: Δεν πλένεται; Πλένεται; Υδατοδιαλυτό (για καθαρισμό); Άλλο
lt-LT: Skalbiamumas: Neplaunamas / neskalbiamas; Plaunamas / skalbiamas; Tirpus vandenyje (valymas); Kita
vi: Khả năng giặt giũ: Không thể giặt; Có thể giặt; Tan trong nước (để làm sạch); Khác
nb: Vaskbarhet: Ikke vaskbar; Vaskbar; Vannløselig (rengjøring); Annet
sk-SK: Možnosť čistenia: Neumývateľné; Umývateľné; Rozpustné vo vode (čistenie); Iné
es: Lavabilidad: No lavable; Lavable; Soluble en agua (limpieza); Otro
ru: Стирка/моемость: Нельзя мыть/стирать; Можно мыть/стирать; Водорастворимый (для смывания); Другое
ko: 세탁 용이성: 세탁 불가; 세탁 가능; 수용성(세척용); 기타
tr: Yıkanabilirlik: Yıkanamaz; Yıkanabilir; Suda çözünür (temizlik); Diğer
hr-HR: Washability: Nije perivo; Perivo; Topivo u vodi (čišćenje); Ostalo
de: Waschbarkeit: Nicht waschbar; Waschbar; Wasserlöslich (Reinigung); Sonstiges
pt-PT: Lavabilidade: Não lavável; Lavável; Solúvel em água (limpeza); Outro
zh-CN: 可洗涤性: 不可水洗; 可水洗; 水溶性（清洁）; 其他
nl: Wasbaarheid: Niet wasbaar; Wasbaar; In water oplosbaar (schoonmaken); Overige
cs: Pratelnost: Neomyvatelné; Omyvatelné; Vodou ředitelné (čištění); Jiné
sv: Tvättbarhet: Ej tvättbar; Tvättbar; Vattenlöslig (rengöring); Övrigt
sl-SI: Pralnost: Ni pralno; Pralno; Vodotopno (čiščenje); Drugo
bg-BG: Възможност за пране: Не може да се мие/пере; Може да се мие/пере; Разтворимо във вода (за почистване); Друго
hu: Moshatóság: Nem mosható; Mosható; Vízben oldódó (tisztítás); Egyéb
fr: Lavabilité: Non lavable; Lavable; Soluble dans l’eau (nettoyage); Autre
it: Lavabilità: Non lavabile; Lavabile; Solubile in acqua (per pulizia); Altro
pl: Możliwość prania: Nie nadaje się do prania/mycia; Nadaje się do prania; Rozpuszczalne w wodzie (do czyszczenia); Inne
zh-TW: 可洗性: 不可清洗; 可清洗; 水溶性 (清潔); 其他
fi: Pestävyys: Ei pestävä; Pestävä; Vesiliukoinen (puhdistus); Muu
th: ความสามารถในการล้างออก: ไม่สามารถซักล้างได้; ซักล้างได้; ละลายน้ำได้ (ทำความสะอาด); อื่นๆ
da: Vaskbarhed: Kan ikke vaskes; Vaskbar; Vandopløselig (rengøring); Andet